# 求助，关于预计负债金额不能可靠计量

提问人：灞波儿奔 时间：2022-11-15 21:12:40
背景：请教陈老师：公司为铝合金配件生产商（铝材成本占产品成本比例超过90%），在中标后，与客户签订合同，合同一般会写交货期，但因为客户工程进度原因，导致部分合同未能及时执行，在近年来铝合金原材料价格上升或波动的情况下，2-3年前的合同可能出现亏损，根据历史情况来看这些合同基本都会执行，但执行时间无法确定，可能 3 年以上都没有执行或没有执行完毕，公司也基本无法与客户终止这些合同，导致可能存在亏损合同。
相关规定：如果与亏损合同相关的义务不可撤销，企业就存在了现时义务，同时满足该义务很可能导致经济利益流出企业且金额能够可靠地计量的，应当确认预计负债。
项目组结论：因公司无法与客户终止这些已过交货期的合同，公司存在现时义务；但对已过交货期的在手合同，因交货期不确定，无法合理根据材料价格测算成本（铝材成本占产品成本比例超过90%），亏损金额不能可靠地计量，所以未计提预计负债。
问题：请教陈老师，基于上述情况，对于已过交货期且交货期不确定的合同，不计提预计负债的理由是否合理？如果要对已过交货期部分进行测算和计提，在交货期不确定的情况下如何计算其成本？

回答人：chenyiwei
虽然“对已过交货期的在手合同，因交货期不确定，无法合理根据材料价格测算成本”，但基于谨慎考虑，至少应当基于当前资产负债表日的原材料价格，测算假设在当前立即履约可能产生的损失，据此确认预计负债（如原材料价格较年初下降，则转回以前年度已计提的全部或部分预计负债），而不能完全不确认。